臺灣高等法院交通事件裁定　　　　　　 96年度交抗字第162號
抗 告 人即
原處分機關　交通部公路總局臺北區監理所板橋監理站
代　表　人　劉勝福
受　處分人　甲○○
上列抗告人因受處分人違反道路交通管理處罰條例案件，不服臺
灣板橋地方法院，中華民國96年1月18日所為裁定（96年度交聲
更字第2號），提起抗告，本院裁定如下：
    主  文
原裁定撤銷，發回臺灣板橋地方法院。
    理  由
一、抗告意旨略以：本件受處分人甲○○駕駛車牌號碼AUI-759
    號重型機車，於民國（下同）94年5月28日15時15分行經台7
    線69公里200公尺處之際，因行經彎道不減速慢行，與迎面
    而來由蔡乾堆所駕駛之車牌號碼V3-8358號自用小客車發生
    車禍事故，經宜蘭縣警察局三星分局分別以95年1月15日宜
    警交字第Q00000000號及95年3月2日宜警交字第Q00000000號
    違反道路交通管理事件通知單，舉發違反道路交通管理處罰
    條例第44條第7款、第3款之規定，惟其中宜警交字第Q00000
    000號違反道路交通管理事件通知單，業經撤銷，並未列管
    ，僅舉發機關另製之Q00000000號通知單，於95年4月13日裁
    決之，故本案並無一行為二罰之情形，原裁定係有所誤會，
    爰依法提起抗告等語。
二、原裁定略以：本件違反道路交通管理處罰條例事件，係基於
    違反行政法上義務所生之罰鍰等處分，具有行政罰性質，自
    應適用行政罰法第1條、第24條之規定處理，而異議人所涉
    之上揭同一行為，先前曾遭宜蘭縣政府警察局三星分局明池
    派出所警員，以其「在未劃有分向標線之道路會車時不減速
    慢行（交通事故）」（道路交通管理處罰條例第44條第1項
    第7款）為由，而於95年1月15日製單舉發等節，有宜蘭縣政
    府警察局95年1月15日宜警交字第Q00000000號舉發違反道路
    交通管理事件通知單影本1份在卷足憑，足見本件應係行政
    罰法第24條第1項前段所定之「一行為違反數個行政法上義
    務規定而應處罰鍰」者，揆諸上開規定，自不得就同一行為
    對異議人再為處罰。原審認原處分機關裁處漏未斟酌及此，
    而將原處分撤銷，並改為受處分人不罰之諭知，固非無見。
三、惟查：本件受處分人於上揭時地發生車禍，經宜蘭縣警察局
    三星分局分別以95年1月15日宜警交字第Q00000000號、95年
    3月2日宜警交字第Q00 00 0000號違反道路交通管理事件通
    知單，舉發違反道路交通管理處罰條例第44條第7款、第3款
    之規定，然其中宜警交字第Q00000000號違反道路交通管理
    事件通知單，業經抗告人即原處分機關於95年2月20日依據
    宜蘭縣警察局三星分局95年2月10日宜警星交字第094000428
    7號函以：「…二、本案非逕行案件故請貴站註銷，本單位
    將另行摯單舉發。三、原案係依據臺灣省基宜區車輛行車事
    故鑑定委員會95年1月9日第0955000056號函之鑑定意見舉發
    。…」，並以北監板四字第0959101067號函主旨及說明檢還
    第Q00000000號通知單，舉發AUI-759號車輛違規通知單移送
    聯及迴覆聯正本乙份。依據宜蘭縣警察局三星分局95年2月1
    0日警星交字第0940004287號函暨違反道路交通管理事件統
    一裁罰基準及處理細則第34條及第43條規定辦理，因而就第
    Q00000000號通知單並未裁決，而僅以舉發機關另製之第Q00
    000000號通知單，於95年4月13日裁決之，此有抗告人所提
    出之大宗掛號投遞簽收清單、宜蘭縣警察局三星分局95年2
    月10日警星交字第0940004287號函影本、交通部公路總局臺
    北區監理所板橋監理站95年2月20日北監板四字第095910106
    7號函影本附卷可按。是本件既確有前開違規情事存在，是
    否業經由原舉發單位撤銷第Q00000000號通知單，而另製第Q
    00000000號通知單並由原處分機關就該違規行為於95年4月1
    3日裁決之，究竟實情如何，允宜詳加研議。原裁定以一行
    為對受處分人再為處罰為由，逕將原處分撤銷，並改為受處
    分人不罰之諭知，要屬速斷。抗告意旨指摘及此，為有理由
    ，自應由本院將原裁定撤銷，發回原審法院更為適法之裁定
    。
據上論斷，應依道路交通案件處理辦法第26條，刑事訴訟法第41
3條前段，裁定如主文。
中　　華　　民　　國　　96　　年　　3 　　月　　14　　日
　　　　　　　　　刑事第8 庭審判長法　官　鄭文肅
　　　　　　　　　　　　　　　　  法　官　陳貽男
　　　　　　　　　　　　　　　　  法　官　張明松
以上正本證明與原本無異。
不得再抗告。
                                  書記官  柯月英
中　　華　　民　　國　　96　　年　　3 　　月　　14　　日
